【裁判字號】    91,簡上,29
【裁判日期】    920414
【裁判案由】    竊盜
【裁判全文】
臺灣臺東地方法院刑事判決                          九十一年度簡上字第二九號
    上  訴  人  丙○○
    即  被  告
右上訴人因竊盜案件，不服本院臺東簡易庭中華民國九十一年七月二十五日第一審判
決（九十一年度東簡字第一三○號，聲請案號：九十一年度偵字第八○號），提起上
訴，本院管轄之第二審合議庭判決如左：
    主  文
上訴駁回。
    事實及理由
一、本案經本院審理結果，認第一審簡易判決認事用法及量刑均無不當，應予維持，
    並引用第一審判決書記載之事實、證據及理由（如附件）。
二、上訴人即被告丙○○上訴理由略以：伊並未與乙○○共同竊取機車，當時係由乙
    ○○一人竊取後將機車搬上伊所有之小貨車，且當天伊喝酒醉，以為該機車係乙
    ○○所有，才將該機車載回臺東云云。經查：
（一）右揭事實，業據被告於警訊及偵查中坦承不諱，並於承認共同竊盜等語末尾親
      自簽名確認無訛，核與被害人劉淑芬於警詢中所指述失竊之情節相符，且有臺
      東縣警察局保安隊發還保管贓證失物品領據及車輛竊盜、車牌失竊資料個別查
      詢報表--查詢車輛認可資料各一紙在卷可稽。
（二）又證人乙○○於警詢、偵查中均證述與被告共同竊取機車，嗣於本院調查時並
      證稱：「當時是在花蓮，被告請我過去幫他搬家，搬完要回去臺東時，被告跟
      我說，是否要偷一輛機車回去，起先他叫我一個人搬上去，但是我的手受傷無
      法搬上去，他就跟我一起將機車搬到被告的小貨車上，被告就將小貨車開回臺
      東。」、「（你們兩人是如何將機車班上小貨車的？答我站在機車的尾部搬，
      被告搬機車的前面，車頭先搬上去，我們沒有使用任何的工具，是將貨車車門
      打開，直接搬上去的。」等語（見本院九十二年一月七日訊問筆錄），經核均
      與被告於警詢及偵查中所供之情節一致，參以證人乙○○與被告間並無恩怨，
      業據被告供明在卷，證人乙○○應無故意誣陷之理；且被告亦自承當時係伊請
      乙○○幫忙搬家，故由伊駕駛車號ＢＩ－１５７９號自小貨車搭載乙○○共同
      自臺東市前往花蓮縣花蓮市租屋處等語，是證人乙○○既係因被告之邀約而搭
      乘被告之小貨車共同前往花蓮市，而該處又非乙○○之住處，其所有之機車豈
      會放置在被告之租屋處附近，顯係無稽之事；再觀諸被告所有之前開自小貨車
      ，前、後、左、右面及該車後車廂與地面高度距離，經警衡量約計七十五公分
      乙情，有臺東縣警察局臺東分局九十一年十二月二日信警刑字第九一○一七七
      七二號函及所附照片五幀附卷足憑，按諸常情，一般人不使用任何工具，尚難
      以個人獨立之力量將重型機車（一○一ＣＣ）搬動至距離地面有相當高度之小
      貨車上，況證人乙○○亦證稱：「我的左手曾經在八十年車禍受傷過，神經受
      傷，曾經在台中及台東基督教醫院及馬偕醫院治療過，現在還是不太能夠用力
      。」等語，本院經向臺東監獄函詢結果，乙○○之左手神經斷裂，有輕度肢殘
      之事實，有臺灣臺東監獄九十二年一月二十三日函附定期健康檢查表一件在卷
      可佐，足認證人乙○○之左手確係因受傷而與一般正常人不同，則證人乙○○
      如何獨立將該重型機車搬上被告所駕駛之自小貨車，此甚難理解？是被告辯稱
      係乙○○一人搬動機車至伊小貨車之後車廂乙節，顯不足採信。
（三）再者，本件機車之車牌係在被告所有之前開自小貨車上查獲乙節，業據證人即
      臺東縣警察局保安隊警員甲○○證述在卷，訊據被告亦供稱：「從花蓮回來後
      隔二天，（車牌）在臺東新站放置的，當時我把大貨車開到那邊，所以他（乙
      ○○）才能放置在那裡」、「在（臺東）新站時，也是乙○○將車牌拆下來的
      ，然後放在我的小貨車客座後面。」等語，質以證人乙○○並證稱：「被告說
      要拆車牌，以免被查獲，我開鎖的隔天，我把車子騎到台東新站，被告也到那
      邊，被告說要騎機車去逛一圈，騎回來後就換一個車牌了，車牌號碼我不清楚
      。」等語，互核被告與證人乙○○所述拆車牌之時間、地點及被告亦在該處騎
      上開機車而加以使用等情節均相符合，倘若乙○○係自行竊取該車，而與被告
      無關，則機車之車牌為何放置在被告之小貨車上，且證人乙○○拆車牌之際，
      又何須被告在場，還特地約在他處？此種種跡象，均足以令人懷疑，顯見被告
      確係與證人乙○○共同竊取機車，應堪認定。
（四）綜上，被告前開所辯，顯係事後卸責之詞，不足採信，本件事證明確，被告之
      犯行堪以認定。
三、原審據以量處有期徒刑參月，如易科罰金以銀元三百元折算一日之刑罰，並無不
    當。上訴意旨認原判決不當，請求撤銷原判決，為無理由，其上訴應予駁回。
據上論斷，應依刑事訴訟法第四百五十五條之一第三項、第三百六十八條、第三百七
十三條，判決如主文。
本案經檢察官林圳義到庭執行職務。
中      華      民      國    九十二    年      四      月     十四     日
                                  臺灣臺東地方法院刑事庭
                                    審判長法  官  楊力進
                                          法  官  柯姿佐
                                          法  官  林卉聆
右正本證明與原本無異。
本判決不得上訴。
                                          書記官  蘇  豫
中      華      民      國    九十二    年      四      月     十五     日


司法院資訊處製作；財團法人民間司法改革基金會備份。
